臺灣高等法院臺中分院刑事判決　　　　 94年度上易字第971號
上　訴　人
即　被　告　乙○○
上列上訴人因毒品危害防制條例案件，不服臺灣苗栗地方法院94
年度易字第196號中華民國94年6月24日第一審判決（起訴案號：
臺灣苗栗地方法院檢察署94年度毒偵字第20號及併案審理94年毒
偵字第713、1396號），提起上訴，本院判決如下：
    主  文
原判決撤銷。
乙○○連續施用第二級毒品，累犯，處有期徒刑拾月。
　　事  實
一、乙○○前於民國87年間因施用毒品案件，經台灣苗栗地方法
    院裁定送觀察、勒戒後，認無繼續施用毒品傾向，經臺灣苗
    栗地方法院檢察署檢察官以88年度偵緝字第14號不起訴處分
    ，於89年間又因施用毒品案件，經台灣苗栗地方法院裁定送
    觀察、勒戒後，認有繼續施用毒品傾向，經台灣苗栗地方法
    院裁定令入戒治處所施以強制戒治，於90年1月11日執行，
    於90年6月15日停止戒治付保護管束，刑事責任部分，經台
    灣苗栗地方法院判處有期徒刑3月確定；猶未醒悟，於上開
    強制戒治之停止戒治期間內，又因施用毒品案件，於90年8
    月29 日經裁定撤銷停止戒治，90年11月6日再入戒治處所施
    以強制戒治，於91年5月27日強制戒治期滿出所；刑事責任
    部分，經台灣苗栗地方法院判處有期徒刑6月，於同年7月1
    日確定，於92年2月27日執行完畢。詎乙○○仍不知悔改，
    於前述強制戒治執行完畢（91年5月27日）後5年內，復基於
    施用第二級毒品甲基安非他命之概括犯意，於93年6月底7月
    初起至94年1月6日止，在苗栗縣頭份鎮工作地點或苗栗縣頭
    份鎮上埔里17鄰松竹新村71號住處或苗栗縣頭份鎮○○路
    511 號3樓住處，以將甲基安非他命放入玻璃頭內或錫箔紙
    上燃燒吸食煙霧之方式，連續施用第二級毒品甲基安非他命
    多次。嗣於(一)93年7月3日凌晨1時50分許，在苗栗縣頭份鎮
    ○○路1091號4樓之1泰莉莎賓館第127號房內為警查獲；(二)
    又於93年9月23日晚上，在苗栗縣竹南鎮龍鳳里大坵園146之
    2號為警查獲，(三)再於94年1月6日中午12時許，在苗栗縣頭
    份鎮○○路511號3樓為警查獲，先後經其同意採集尿液送驗
    結果，均呈甲基安非他命陽性反應，始查悉上情。
二、案經苗栗縣警察局頭份分局移送台灣苗栗地方法院檢察署檢
    察官偵查起訴及併案審理。
    理　由
一、上訴人即被告乙○○對於上開施用毒品之犯行於原審及本院
    均坦承不諱，且其為警先後所採之3次尿液，經分別送請苗
    栗縣衛生局、中山醫學大學附設醫院藥物濫用檢測中心及詮
    昕科技股份有限公司檢驗結果，均呈甲基安非他命類藥物陽
    性反應，有苗栗縣衛生局煙毒尿液檢驗成績書、詮昕科技股
    份有限公司濫用藥物尿液檢驗報告書各1 紙、中山醫學大學
    附設醫院藥物濫用檢測中心尿液檢驗報告2 紙附卷可資佐證
    ，足徵被告自白連續施用第二級毒品甲基安非他命多次等犯
    行，核與事實相符，堪予採信。本件事證明確，被告之犯行
    洵堪認定。
二、按甲基安非他命分係毒品危害防制條例所定之第二級毒品，
    不得非法施用。是被告乙○○施用第二級毒品甲基安非他命
    之行為，係犯毒品危害防制條例第10條第2項之施用第二級
    毒品罪。查被告為供施用第二級毒品而持有毒品之低度行為
    ，應為施用第二級毒品之高度行為所吸收，不另論罪。被告
    先後施用第二級毒品甲基安非他命多次之犯行，時間均緊接
    ，觸犯均構成要件相同之罪，顯均係基於概括犯意反覆為之
    ，均為連續犯，應依刑法第56條之規定，以一罪論，並加重
    其刑。再被告自承其自93年6月底、7月初某日起至94年1月6
    日止，連續施用第二級毒品甲基安非他命多次之犯行，亦與
    上開證據資料相符，公訴人僅就被告自93年7月3日回溯96小
    時施用第二級毒品甲基安非他命犯行提起公訴，就前開被告
    連續施用第二級毒品甲基安非他命多次而公訴人未予以起訴
    之部分，與已起訴之施用第二級毒品甲基安非他命部分，有
    連續犯之裁判上一罪之關係，為起訴效力所及，本院自應均
    予以審究，併此敘明。末查被告曾於90年間因施用毒品經台
    灣苗栗地方法院判處有期徒刑6月，於同年7月1日確定，於
    92年2 月27日執行完畢，有臺灣高等法院被告全國前案紀錄
    表一份在卷可稽，其於有期徒刑執行完畢後，五年以內再犯
    本件有期徒刑以上之罪，為累犯，應依刑法第47條之規定加
    重其刑，並遞加重之。
三、原審認被告罪證明確，予以依法論科，固非無見。惟(一)原判
    決認定被告施用第二級毒品至94年2月間某日止，僅以被告
    之自白作為判決之唯一證據，未調查其他必要之補強證據，
    顯與法有違。(二)被告再於94年1月6日中午12時許，在苗栗縣
    頭份鎮○○路511號3樓為警查獲，原判決未及併辦，尚有未
    洽。(三)被告94年1月6日為警查獲後，並無其他證據顯示被告
    於94年1月6日後仍有施用第二級毒品之情形，且被告於本院
    亦供稱伊於原審誤以為94年1月6日該次查獲之日期為94年2
    月間，故於原審供述係施用至94年2月間等語，是原判決認
    定被告施用第二級毒品至94年2月間某日，尚屬無據。被告
    上訴意旨以原審量刑太重，雖無理由，然原判決既有上開可
    議之處，自應由本院撤銷改判。爰審酌被告曾因施用毒品，
    經送觀察勒戒二次、強制戒治一次之治療程序，而未知警惕
    仍再犯本案之罪，足見其雖經觀察、勒戒及強制戒治等治療
    程序，仍未徹底袪除施用毒品之惡習，猶再次施用，致深陷
    毒癮而難以自拔，顯未能善體國家設置觀察、勒戒及戒治機
    構，協助毒品施用者戒除毒癮之良法美意，惟念及施用毒品
    本質上係戕害自身健康之行為，尚未嚴重破壞社會秩序或侵
    害他人權益，且被告犯罪後坦承犯行態度尚屬良好，及其施
    用第二級毒品甲基安非他命之期間長短、次數等一切情狀，
    量處有期徒刑拾月。
據上論結，應依刑事訴訟法第369條第1項前段、第364條、第299
條第1項前段，毒品危害防制條例第10條第2項，刑法第11條前段
、第56條、第47條，判決如主文。
本案經檢察官甲○○到庭執行職務。
中　　華　　民　　國　　94　　年　　11　　月　 17  　 日
            刑事第八庭  審判長法  官  羅  得  村
                              法  官  巫  政  松
                              法  官  紀  文  勝
上列正本證明與原本無異。
不得上訴。
                              書記官  顏  子  良
中　　華　　民　　國　　94　　年　　11 　月　　21     日
附錄論罪科刑之法條全文：
毒品危害防制條例第10條第2項
施用第二級毒品者，處 3 年以下有期徒刑。
                                                      Ａ
